【裁判字號】    89,易,969
【裁判日期】    890320
【裁判案由】    賭博
【裁判全文】
臺灣高雄地方法院刑事判決                          八十九年度易字第九六九號
    公  訴  人  臺灣高雄地方法院檢察署檢察官
    被      告  乙○○
                丙○○
                丁○○
                甲○○
右列被告因賭博案件，經檢察官提起公訴（八十八年度偵字第二五六０二號、第二八
四二二號），本院判決如左：
    主  文
乙○○、甲○○共同以賭博為常業，乙○○處有期徒刑陸月，甲○○處有期徒刑參月
，如易科罰金，均以參佰元折算壹日。如附表所示之電動賭博機具計伍拾貳台（均含
ＩＣ板）、打卡表貳張及賭資新台幣壹仟捌佰元均沒收。
丁○○共同以賭博為常業，累犯，處有期徒刑陸月，如易科罰金，以參佰元折算壹日
。如附表所示之電動賭博機具計伍拾貳台（均含ＩＣ板）、打卡表貳張及賭資新台幣
壹仟捌佰元均沒收。
丙○○連續在公眾得出入之場所賭博財物，處罰金參仟元，如易服勞役，以佰元折
算壹日。如附表所示之電動賭博機具計伍拾貳台（均含ＩＣ板）、賭資新台幣壹仟捌
佰元均沒收。
    事  實
一、乙○○前於民國八十一年間因施用安非他命案件，經本院判處有期徒刑四月確定
    ，於八十二年二月二十五日易科罰金執行完畢；丁○○前於八十七年間，因賭博
    案件，經本院判處有期徒刑六月確定，於八十八年四月七日易科罰金執行完畢。
    （均未構成累犯）。
二、乙○○出資於八十八年四月間起，在高雄市苓雅區○○○路一五六號之公眾得出
    入之場所開設「藍花遊藝場」，設置如附表所示之電動賭博機具五十二台，連續
    與不特定賭客賭博財物，並由丁○○擔任現場負責人，其代價為每月薪水新台幣
（下同）二萬二千元。其賭博方法為客人以一百元開二百分（俗稱一比二），每
    次至少押注八分，如押中，可得數倍不等之分數，累計分數後，可以一分兌現金
    一元，如未押中，則歸乙○○所有。其復自同年十月六日起，僱用有共同常業賭
    博犯意聯絡之甲○○負責開分、洗分及店內之清潔工作，每月薪水一萬六千元（
    起訴書誤載為一萬二千元），渠三人均藉此所得維生。丙○○則自八十八年四月
    間起，基於概括犯意，連續在該店賭玩水果盤之電玩，嗣於同年十月十五日下午
    五時三十分許，適賭客丙○○在該處打玩電動玩具賭博財物後，向丁○○示意洗
    分，二人旋至高雄市○○○路一六二號界陽超商左側騎樓旁兌換現金一千八百元
    後，為警當場查獲，並扣得如表所示之賭具電動機具五十二台、乙○○所有供賭
    博犯罪所用之打卡表二張及丙○○所得之賭資一千八百元。
三、案經高雄市政府警察局苓雅分局移送台灣高雄地方法院檢察署檢察官偵查起訴。
    理  由
一、訊據被告乙○○、丁○○及甲○○就彼等於前揭時地以前開賭博方式與賭客對賭
    之事實，以及被告丙○○對於其於右揭時地打玩電動機具賭博財物之事實均坦承
    不諱，互核無異，且核與證人即查獲警員王拾穗及林俊宏到庭結證情節相符。復
    有如附表所示之電動賭博機具（不含ＩＣ板）之保管條、營業場所檢查紀錄、查
    獲賭博電玩現場圖各一份附卷以及扣案ＩＣ板五十二塊、被告乙○○所有供犯罪
    所用之打卡表二張及被告丙○○所得之賭資一千八百元扣案可資佐證。參以被告
    乙○○以多達五十二台之電動機具與不特定之賭客對賭，又僱用二人負責開分及
    洗分工作，且期間長達約四個月，顯具有藉賭博為常業之犯意，被告丁○○及甲○○明知被告乙○○以賭博為常業，仍受僱分擔開分及洗分工作，亦顯與被告丁○○間有犯意之聯絡。被告等自白與事實相符，本件事證明確，被告等人犯行洵
    堪認定。
二、查在高雄市苓雅區○○○路一五六號「藍花遊藝場」係公眾得出入之場所。核被
    告乙○○、丁○○及甲○○在該處擺設電動機具賭博財物所為，係犯刑法第二百
    六十七條之常業賭博罪；被告丙○○在公眾得出入之場所賭博財物，係犯刑法第
    二百六十六條第一項前段之賭博罪。被告乙○○、丁○○、甲○○三人間，有犯
    意聯絡及行為分擔，均為共同正犯。被告丙○○自承其自八十八年四月間起，連
    續在上開電玩遊藝場內賭博財物多次，雖未據檢察官起訴，惟此部分與前開起訴
    有罪部分具有連續犯之裁判上一罪關係，為起訴效力所及，本院自得併予審理，
    附此敘明。查被告丁○○甫於八十七年間，因賭博案件，經本院判處有期徒刑六
    月確定，並於八十八年四月七日易科罰金執行完畢，應依刑法笫四十七條之規定
    加重其刑。爰審酌被告乙○○曾有施用安非他命之犯罪前科，素行欠佳，竟經營
    前開遊藝場，以賭博為常業，長達約六個月，危害社會善良風俗，惟念被告丁○○及甲○○因窘於生計致罹刑章，犯罪情節較輕，被告甲○○尚無前科，被告丙○○賭玩金額有限，情節亦屬輕微，且被告等均已坦承犯行等一切情狀，分別量
    處如主文所示之刑，並就被告乙○○、甲○○部分諭知易科罰金，被告丙○○部
    分諭知易服勞役之折算標準。又如附表所示之電動賭博機具共五十二台（均含扣
    案之ＩＣ板）係當場賭博之器具，應依刑法第二百六十六條第二項規定併予宣告
    沒收。扣案打卡表二張係被告乙○○所有，供賭博犯罪所用之物；賭資一千八百
    元係被告丙○○所有因賭博犯罪所得之物，應分別依刑法第三十八條第一項第二
    款、第三款宣告沒收。
據上論斷，應依刑事訴訟法第二百九十九條第一項前段，刑法第二十八條、第五十六
條、第二百六十六條第一項、第二項、第二百六十七條、第四十七條、第四十一條、
第四十二條第二項、第三十八條第一項第二款、第三款，罰金罰鍰提高標準條例第一
條前段、第二條，判決如主文。
中      華      民      國    八十九    年      三      月    二十      日
                                  臺灣高雄地方法院刑事第二庭
                                      法  官    蘇姿月
右正本證明與原本無異。
如不服本判決，應於判決送達後十日內，向本院提出上訴狀。
                                      書記官    吳韻芳
中      華      民     國     八十九    年      三      月    二十      日
附表：
┌──┬───────┬───────────┐
│編號│名稱          │數量（台，均含ＩＣ板）│
├──┼───────┼───────────┤
│ 一 │水果盤        │二十二                │
├──┼───────┼───────────┤
│ 二 │滿貫大亨      │十五                  │
├──┼───────┼───────────┤
│ 三 │辣妹十三姨    │三                    │
├──┼───────┼───────────┤
│ 四 │九五旋風七卡  │二                    │
├──┼───────┼───────────┤
│ 五 │賽馬二人座一組│二                    │
├──┼───────┼───────────┤
│ 六 │鑽石列車      │四                    │
├──┼───────┼───────────┤
│ 七 │橘子連線      │二                    │
├──┼───────┼───────────┤
│ 八 │皇冠迷十三    │二                    │
├──┼───────┼───────────┤
│    │合計          │五十二                │
└──┴───────┴───────────┘
附論罪科刑法條：
刑法第二百六十六條
在公共場所或公眾得出入之場所賭博財物者，處一千元以下罰金，但以供人暫時娛樂
之物為賭博者，不在此限。
當場賭博之器具與在賭檯或兌換籌碼處之財物，不問屬於犯人與否，沒收之。
第二百六十七條
以賭博為常業者，處二年以下有期徒刑，得併科一千元以下罰金。


司法院資訊處製作；財團法人民間司法改革基金會備份。
